

Mamadou Harouna Diallo

Ingenieur Informatique et Data Scientist

Ingenieur informaticien de formation, 4 ans d'experience dans le developpement web et mobile, 1 ans d'experience en tant que data scientist. Ambassadeur Zindi, Consultant et Formateur d'etudiants a Dakar.

Gihub : https://github.com/hadpro24Site web : https://harouna.crd.co

E-mail
dev.harouna@gmail.com
Adresse
RUE 312 HLM 6, Dakar
Téléphone
+221765355149
Date de naissance
03-03-1996
Nationalité
Guinneen

Expériences

Dakar, Senegal Janvier 2020 - Présent Data Scientist

Way2Call

- Creation de microservice Rest
- Analyse des donnees de clients Free/Orange de senegale (sonatel).
- Creation de models de machine learning / Vision par Ordinateur
- Traitement et comprehension de langue naturel (NLP)

Conakry Février 2018 - Janvier 2020 Senior Developeur

MIS TECH LLC

- Developeur FullStack
- · API Rest création de nouvelles fonctionnalités
- Maintenance , Monitoring et test des applications
- Pilotage dune équipe de 5 personnes et Formation des employes
- Depoiement sur le cloud (Heroku, Digital Ocean)

Dakar, Senegal Mars 2020 - Présent Consultant python et NLP

DIT DAKAR

- · Formation des etudiants a python et aux techniques de NLP
- Creation de chatbots

Afrique du Sud Octobre 2019 - Présent Ambassadeur Zindi

Zindi Africa

- · Promotion de la plateforme zindi
- Promotion de l'intelligence artificiel en Guinee
- · Formation des etudiants

Conakry Mars 2017 - Décembre 2018 Developeur Backend

Nimba Solution

- API Rest création de nouvelles fonctionnalités
- Maintenance d'application
- · Deploiement et Monitoring
- Développement d'un environnement de test

Conakry Mars 2017 - Mars 2018 Responsable Chargé de clientèle digitale

MTN Guinée

- Traiter les plaintes des clients avec empathie et calme.
- Répondre aux appels, répondre aux courriels et parler avec les clients en personne.
- Traité divers documents et saisi des informations dans des bases de données.
- · Réception et traitement des plaintes des clients



Formations

Full Stack Data Science Paris 2019 **VIVADATA FRANCE** Certification SALESFORCE Conakry 2018 Ministère de l'education nationale de Guinee Ingenieur Informatique Conakry 2018 Université Gamal Abdel Nasser de Conakry ADMINISTRATATEUR RESEAU TCP / IP Conakry 2015 Huawei Technologie

Références

Elhadji Babacar GNINGUE, Directeur Technique Adjoint WAY2CALL - Central Park Dakar. Avenue Malick SY angle Autoroute BP 50629, Dakar - Sénégal GSM : +221 77 675 37 18 / +33 7 51 45 64 50 Email : babacar.gningue@way2call.sn

Saloumba Chérif, Directeur Général a MIS Groupe Immeuble Banko Woulada, 2eme Etage Ratoma Dispensaire, Conakry Tel: +224 625 58 46 44 Email: mcherif@misgroupe.com

Nicolas Poussielgue, PhD. Directeur Dakar Institute of Technology Cité Keur Gorgui, Dakar Senegale Email: nicolas@dit.sn Tél / WhatsApp : +221 77 381 82 82